臺灣士林地方法院民事裁定
111年度消債聲免字第12號
聲  請  人  
即  債務人  張惠珍  
代  理  人  高正杰律師(法扶律師)
相  對  人
即  債權人  國泰世華商業銀行股份有限公司
法定代理人  郭明鑑  
相  對  人
即  債權人  滙誠第二資產管理股份有限公司
法定代理人  莊仲沼  
上列聲請人聲請免責，本院裁定如下：
    主  文
聲請人張惠珍應予免責。
    理  由
一、按法院裁定開始清算程序後，債務人有薪資、執行業務所得
    或其他固定收入，扣除自己及依法應受其扶養者所必要生活
    費用之數額後仍有餘額，而普通債權人之分配總額低於債務
    人聲請清算前2年間，可處分所得扣除自己及依法應受其扶
    養者所必要生活費用之數額者，法院應為不免責之裁定。但
    債務人證明經普通債權人全體同意者，不在此限；債務人因
    第133條之情形，受不免責之裁定確定後，繼續清償達該條
    規定之數額，且各普通債權人受償額均達其應受分配額時，
    得聲請法院裁定免責，消費者債務清理條例（下稱消債條例
    ）第133條、第141條分別定有明文。
二、聲請意旨略以：伊前經本院105年度消債職聲免字第6號裁定
    認定聲請前二年可處分所得扣除必要支出生活費用後，尚餘
    新臺幣（下同）96萬8,088元，惟普通債權人於清算程序受
    償額為0元，依消債條例第133條規定裁定不應予免責確定。
    嗣伊繼續清償各普通債權人，其受償總額為97萬1,598元，
    且各普通債權人受償額均達其應受分配額，爰依消債條例第
    141條規定聲請免責等語。
三、經查：
㈠、聲請人前向本院聲請清算，經本院以104年度消債清字第95號
    裁定自民國105年1月4日17時起開始清算程序，並同時終止
    清算程序，嗣因本院認聲請人該當消債條例第133條所定不
    免責事由，而以105年度消債職聲免字第6號裁定聲請人不予
    免責，聲請人不服，提起抗告，經本院以105年度消債抗字
    第19號裁定駁回抗告，聲請人不服，提起再抗告，經臺灣高
    等法院以106年度消債抗字第2號裁定駁回再抗告而確定等情
    ，業經本院依職權調取相關卷宗查核屬實。
㈡、聲請人於本院裁定開始清算時起至裁定免責前之期間有固定
    薪資收入，於扣除每月必要生活費用後尚有餘額，其於聲請
    清算前二年內之收入所得總額扣除自己之必要生活費用，尚
    餘96萬8,088元，而全體普通債權人於清算程序中受償0元等
    情，業經本院105年度消債職聲免字第6號裁定認定在案。而
    聲請人主張於前開不免責裁定確定後，已繼續清償各普通債
    權人共計97萬1,598元，且各普通債權人受償額均達其應受
    分配額等情，業據其提出臺灣桃園地方法院97年度司執字第
    62992號執行命令、債務人任職公司撥款證明單、國泰世華
    商業銀行存款憑證等影本為憑（見本院卷第30至34頁），並
    經相對人陳報在卷（見本院卷第40、52頁），堪認債務人業
    已依本院106年9月25日士院彩民消流105年度消債職聲免字
    第6號函所檢附之附表「繼續清償至第141條所定各債權人最
    低應受分配額之數額」欄所示之金額即消債條例第133條所
    定之數額為清償，且各普通債權人受償額均達其應受分配額
    ，則聲請人依消債條例第141條規定聲請免責，於法並無不
    合，應予准許。
四、爰裁定如主文。
中　　華　　民　　國　　111 　年　　 9　　月　　21　　日
                  民事第一庭  法  官  黃筠雅
以上正本係照原本作成。
如對本裁定抗告，應於裁定送達後10日內向本院提出抗告狀，並
繳納抗告費新臺幣1,000 元。
中　　華　　民　　國　　111 　年　　9 　　月　　21　　日
                              書記官  陳芝箖